# 新债务重组相关问题

提问人：threespring 时间：2020-04-14 08:05:17
而且债务人对于权益工具的处理 差额计入其他收益也不合理吧？

回答人：chenyiwei
按照财政部会计准则委员会发布的实务案例中的第 15 个案例，债务人的债务重组利得是计入其他收益。